【裁判字號】    98,上易,918
【裁判日期】    990128
【裁判案由】    詐欺
【裁判全文】
臺灣高等法院高雄分院刑事判決         98年度上易字第918號
上  訴  人  臺灣高雄地方法院檢察署檢察官
被      告  甲○○
上列上訴人因被告詐欺案件，不服臺灣高雄地方法院98年度易字
第109 號中華民國98年8 月21日第一審判決（起訴案號：臺灣高
雄地方法院檢察署97年度偵字第34502 號），提起上訴，本院依
簡式審判程序判決如下：
     主  文
上訴駁回。
     事  實
一、甲○○前因施用毒品案件，經臺灣高雄地方法院以93年度訴
    字第106 號判決判處有期徒刑1 年2 月確定，於民國94年7
    月31日執行完畢。詎仍不知悛悔。其明知陳錫銘向其購買金
    融機構帳戶之目的，在於掩飾詐欺他人財物犯行，以避免有
    偵查犯罪權限之人員循線查緝，確保犯罪所得之不法利益，
    竟與陳鍚銘、潘佩潔、郭衡恩、陳薪閎、楊淨雯（陳鍚銘等
    人由臺灣高雄地方法院另行審結）共同意圖為自己不法之所
    有，基於詐欺取財之犯意聯絡，於97年5 月中旬，在高雄縣
    鳳山市○○路上某間超商前，將其向彰化商業銀行岡山分行
    申辦帳號00000000000000000 號之帳戶、向高雄銀行北高雄
    分行申辦帳號000000000000000 號之帳戶及台灣郵政股份有
    限公司空軍機校郵局帳號00000000000000000 號之帳戶等資
    料，以新臺幣( 下同) 共15,000元出賣予陳錫銘；嗣於97年
    5 月20日9 時許，陳錫銘所屬之詐欺集團成員撥打電話予李
    桂琳，謊稱其涉及人頭帳戶洗錢案件，應將帳戶款項匯至指
    定之帳戶以釐清案情等語，使李桂琳陷於錯誤，因而依其指
    示，於97年5 月22日在高雄銀行臨櫃匯款35萬元至甲○○上
    開高雄銀行北高雄分行之帳戶。陳錫銘所屬之詐欺集團即於
    97年5 月22日某時，推由上開詐騙集團成員陳薪閎駕車搭載
    另一成員郭衡恩及甲○○至高雄銀行鳳山分行臨櫃提款，惟
    甲○○自上開帳戶內提領所詐得之35萬元後即自行捲款逃逸
    。嗣於97年9 月24日為警查獲郭衡恩為首之詐騙集團，始悉
    上情。
二、案經高雄市政府警察局移送臺灣高雄地方法院檢察署偵查起
    訴。
    理  由
一、上揭犯罪事實，業據被告甲○○於本院審理中坦承不諱，核
    與證人即共同被告潘姵潔、郭衡恩、陳薪閎、陳錫銘、楊淨
    雯等於偵查中及被害人李桂林於警詢之指述相符，並有匯款
    憑據及交易明細影本、被告甲○○臨櫃提款時攝錄之影像畫
    面、各帳戶資料、搜索票、扣押筆錄、扣押物品目錄表、通
    訊監察書及監聽譯文等，足認被告前揭自白與事實相符。本
    案事證明確，被告犯行堪以認定。
二、核被告甲○○所為係犯刑法第339 條第1 項之詐欺取取財罪
    ；又其本來僅係出賣帳戶，該行為本來屬幫助詐欺行為，惟
    其後被告甲○○既已實際就被害人李桂林匯入之款項，擔任
    提領款項之車手工作，已屬實行詐欺取財之構成要件行為，
    則被告甲○○與潘姵潔、郭衡恩、陳薪閎、陳錫銘、楊淨雯
    即有犯意聯絡及行為分擔，當屬共同正犯行為，原幫助詐欺
    行為即已被正犯行為吸收不再單獨論罪。又甲○○有事實欄
    所列前揭犯罪前科紀錄，有臺灣高等法院被告前案紀錄表可
    稽，其於有期徒刑之執行完畢五年以內故意再犯本件有期徒
    刑以上之罪，係累犯，應依刑法第47條第1 項規定加重其刑
    。
三、原審因而適用刑法第28條、第339 條第1 項、第47條第1 項
    、第41條第1 項前段、第38條第1 項第2 、3 款，刑法施行
    法第1 條之1 規定，並審酌被告年齡正值青壯，竟圖私利，
    參與詐欺集團之運作，造成他人受害，詐騙之金額，惡性非
    輕，兼衡被告素行、犯罪動機、目的、手段、智識程度及犯
    後態度等一切情狀，量處有期徒刑6 月，並諭知易科罰金之
    折算標準（以新台幣2 千元折算1 日）。及敘明附表三之一
    及三之二所示之物，係供共同正犯郭衡恩等作為聯絡及犯本
    案共同詐欺取財所用或所生之物，且係共同正犯郭衡恩等人
    所有，依刑法第38條第1 項第2 、3 款規定宣告沒收。其認
    事用法，核無不合，量刑亦屬允當。公訴人上訴意旨指摘原
    判決量刑過輕，為無理由，應予駁回。
據上論斷，應依刑事訴訟法第368 條，判決如主文。
本案經檢察官林敏惠到庭執行職務。
中    華    民    國    99    年    1     月    28    日
                  刑事第一庭    審判長法  官  周賢銳
                                      法  官  施柏宏
                                      法  官  黃仁松
以上正本證明與原本無異。
不得上訴。
中    華    民    國    99    年    1     月    29    日
                                      書記官  林家煜
附錄本判決論罪科刑法條：
中華民國刑法第339條
意圖為自己或第三人不法之所有，以詐術使人將本人或第三人之
物交付者，處5 年以下有期徒刑、拘役或科或併科1 千元以下罰
金。
附表三之一：
┌──┬────┬─────────────┬──┬────────────────────┐
│編號│起訴書附│  扣案物品名稱            │數量│      備       註                       │
│    │表二編號│                          │    │                                        │
├──┼────┼─────────────┼──┼────────────────────┤
│1   │1       │Anycall手機               │壹支│(1)含SIM 卡                             │
│    │        │(序 號：0000000000000000) │    │(2)供被告共犯本件詐欺犯行所用之物。     │
│    │        │門號：0000000000號        │    │(3)於拘提主嫌郭衡恩身上扣得。           │
├──┼────┼─────────────┼──┼────────────────────┤
│2   │2       │Anycall手機               │壹支│(1)含SIM卡                              │
│    │        │(序 號：000000000000000)  │    │(2)供被告共犯本件詐欺犯行所用之物。     │
│    │        │門號：0000000000號        │    │(3)於屏東縣屏東市○○路1 號旁搜索主嫌郭 │
│    │        │                          │    │   衡恩所使用之2456-UN 自小客上扣得。   │
├──┼────┼─────────────┼──┼────────────────────┤
│3   │3       │Sony Ericsson手機         │壹支│(1)含SIM卡                              │
│    │        │(序 號：00000000000000000)│    │(2)供被告共犯本件詐欺犯行所用之物。     │
│    │        │門號：0000000000號        │    │(3)於屏東縣屏東市○○路1 號旁搜索主嫌郭 │
│    │        │                          │    │   衡恩所使用之2456-UN 自小客上扣得。   │
├──┼────┼─────────────┼──┼────────────────────┤
│4   │4       │Anycall手機               │壹支│(1)供被告共犯本件詐欺犯行所用之物。     │
│    │        │(序 號：00000000000000000)│    │(2)於屏東縣屏東市○○路1 號旁搜索主嫌郭 │
│    │        │門號：空機未附門號        │    │   衡恩所使用之2456-UN 自小客上扣得。   │
├──┼────┼─────────────┼──┼────────────────────┤
│5   │5       │Anycall手機               │壹支│(1)含SIM卡                              │
│    │        │(序 號：0000000000000000) │    │(2)供被告共犯本件詐欺犯行所用之物。     │
│    │        │門號：0000000000號        │    │(3)於屏東縣屏東市○○路1 號旁搜索主嫌郭 │
│    │        │                          │    │   衡恩所使用之2456-UN 自小客上扣得。   │
├──┼────┼─────────────┼──┼────────────────────┤
│6   │6       │LG手機                    │壹支│(1)含SIM卡                              │
│    │        │(序 號：000000000000000)  │    │(2)供被告共犯本件詐欺犯行所用之物。     │
│    │        │門號：0000000000號        │    │(3)於屏東縣屏東市○○路1 號旁搜索主嫌郭 │
│    │        │                          │    │   衡恩所使用之2456-UN 自小客上扣得。   │
├──┼────┼─────────────┼──┼────────────────────┤
│7   │7       │台灣土地銀行南桃園分行帳  │壹本│(1)含提款卡及印章。                     │
│    │        │號000-000000000000號存摺  │    │(2)供被告共犯本件詐欺犯行所用之物。     │
│    │        │(已撕毀)                  │    │(3)於屏東縣屏東市○○路1 號旁搜索主嫌郭 │
│    │        │戶名 ：朱惠群             │    │   衡恩所使用之2456-UN 自小客上扣得。   │
├──┼────┼─────────────┼──┼────────────────────┤
│8   │8       │田寮郵局帳號              │壹本│(1)供被告共犯本件詐欺犯行所用之物。     │
│    │        │000-00000000000000號存摺  │    │(2)於屏東縣屏東市○○路1 號旁搜索主嫌郭 │
│    │        │(已撕毀)                  │    │   衡恩所使用之2456-UN 自小客上扣得。   │
│    │        │戶名：何家銘              │    │                                        │
├──┼────┼─────────────┼──┼────────────────────┤
│9   │11      │人頭戶呂世雄身分證及駕照影│貳張│(1)供被告共犯本件詐欺犯行所用之物。     │
│    │        │本                        │    │(2)於屏東縣屏東市○○路1 號旁搜索主嫌郭 │
│    │        │                          │    │   衡恩所使用之2456-UN 自小客上扣得。   │
├──┼────┼─────────────┼──┼────────────────────┤
│10  │12      │人頭戶蔡國和身分證影本    │壹張│(1)供被告共犯本件詐欺犯行所用之物。     │
│    │        │                          │    │(2)於屏東縣屏東市○○路1 號旁搜索主嫌郭 │
│    │        │                          │    │   衡恩所使用之2456-UN 自小客上扣得。   │
├──┼────┼─────────────┼──┼────────────────────┤
│11  │14      │鄭耀豐人頭電話卡          │壹支│(1)人頭戶鄭耀豐開戶申設資料。           │
│    │        │門號：0000000000          │    │(1)供被告共犯本件詐欺犯行所用之物。     │
│    │        │                          │    │(2)於屏東縣屏東市○○路1 號旁搜索主嫌郭 │
│    │        │                          │    │   衡恩所使用之2456-UN 自小客上扣得。   │
├──┼────┼─────────────┼──┼────────────────────┤
│12  │15      │鄭耀豐人頭電話卡          │壹支│(1)人頭戶鄭耀豐開戶申設資料。           │
│    │        │門號：0000000000          │    │(2)供被告共犯本件詐欺犯行所用之物。     │
│    │        │                          │    │(3)於屏東縣屏東市○○路1 號旁搜索主嫌郭 │
│    │        │                          │    │   衡恩所使用之2456-UN 自小客上扣得。   │
├──┼────┼─────────────┼──┼────────────────────┤
│13  │16      │計算機                    │壹台│(1)供被告共犯本件詐欺犯行所用之物。     │
│    │        │                          │    │(2)於屏東縣屏東市○○路1 號旁搜索主嫌郭 │
│    │        │                          │    │   衡恩所使用之2456-UN 自小客上扣得。   │
├──┼────┼─────────────┼──┼────────────────────┤
│14  │17      │門號：0000000000、        │貳張│(1)供被告共犯本件詐欺犯行所用之物。     │
│    │        │0000000000 SIM卡          │    │(2)於屏東縣屏東市○○路1 號旁搜索主嫌郭 │
│    │        │                          │    │   衡恩所使用之2456-UN 自小客上扣得。   │
├──┼────┼─────────────┼──┼────────────────────┤
│15  │18      │地下匯兌傳真單            │壹張│(1)供被告共犯本件詐欺犯行所得之物。     │
│    │        │                          │    │(2)於屏東縣屏東市○○路1 號旁搜索主嫌郭 │
│    │        │                          │    │   衡恩所使用之2456-UN 自小客上扣得。   │
├──┼────┼─────────────┼──┼────────────────────┤
│16  │19      │地下匯兌帳戶資料          │壹張│(1)供被告共犯本件詐欺犯行所用之物。     │
│    │        │                          │    │(2)於屏東縣屏東市○○路1 號旁搜索主嫌郭 │
│    │        │                          │    │   衡恩所使用之2456-UN 自小客上扣得。   │
├──┼────┼─────────────┼──┼────────────────────┤
│17  │20      │地下匯兌匯款單林文瑞等3張 │參張│(1)供被告共犯本件詐欺犯行所得之物。     │
│    │        │                          │    │(2)於屏東縣新園鄉○○村○○路123 號搜索 │
│    │        │                          │    │   主嫌郭衡恩住家時，於其二樓房間內扣得 │
│    │        │                          │    │   。                                   │
├──┼────┼─────────────┼──┼────────────────────┤
│18  │21      │帳簿                      │參本│(1)供被告共犯本件詐欺犯行所用之物。     │
│    │        │                          │    │(2)於屏東縣新園鄉○○村○○路123 號搜索 │
│    │        │                          │    │   主嫌郭衡恩住家時，於其二樓房間內扣得 │
│    │        │                          │    │   。                                   │
├──┼────┼─────────────┼──┼────────────────────┤
│19  │22      │大陸老闆身份資料紙張      │壹張│(1)供被告共犯本件詐欺犯行所用之物。     │
│    │        │                          │    │(2)於屏東縣新園鄉○○村○○路123 號搜索 │
│    │        │                          │    │   主嫌郭衡恩住家時，於其二樓房間內扣得 │
│    │        │                          │    │   。                                   │
└──┴────┴─────────────┴──┴────────────────────┘
 附表三之三
┌──┬────┬─────────────┬──┬────────────────────┐
│編號│起訴書附│  扣案物品名稱            │數量│      備       註                       │
│    │表二編號│                          │    │                                        │
├──┼────┼─────────────┼──┼────────────────────┤
│1   │30      │三星手機                  │壹支│(1)含SIM卡                              │
│    │        │(序號：000000000000000)   │    │(2)供被告共犯本件詐欺犯行所用之物。     │
│    │        │門號：0000000000號        │    │(3)於屏東縣新園鄉○○村○○路676 巷14 號│
│    │        │                          │    │   搜索共犯車手陳薪閎家中扣得。         │
├──┼────┼─────────────┼──┼────────────────────┤
│2   │31      │SAMSUNG手機               │壹支│(1)含SIM卡                              │
│    │        │(序 號：000000000000000)  │    │(2)供被告共犯本件詐欺犯行所用之物。     │
│    │        │門號：0000000000號        │    │(3)於屏東縣新園鄉○○村○○路676 巷14 號│
│    │        │                          │    │   搜索共犯車手陳薪閎家中扣得。         │
├──┼────┼─────────────┼──┼────────────────────┤
│3   │32      │三星手機                  │壹支│(1)含SIM卡                              │
│    │        │(序號：000000000000000)   │    │(2)供被告共犯本件詐欺犯行所用之物。     │
│    │        │門號：0000000000號        │    │(3)於屏東縣新園鄉○○村○○路676 巷14 號│
│    │        │                          │    │   搜索共犯車手陳薪閎家中扣得。         │
├──┼────┼─────────────┼──┼────────────────────┤
│4   │33      │台北富邦銀行高雄分行帳號  │壹本│(1)不含提款卡                           │
│    │        │000-000000000000金融存摺  │    │(2)供被告共犯本件詐欺犯行所用之物。     │
│    │        │戶名：鄭溢聖              │    │(3)於屏東縣新園鄉○○村○○路676 巷14 號│
│    │        │                          │    │   搜索共犯車手陳薪閎家中扣得。         │
├──┼────┼─────────────┼──┼────────────────────┤
│5   │34      │台北富邦銀行高雄分行帳號  │壹張│(1)供被告共犯本件詐欺犯行所用之物。     │
│    │        │000-000000000000金融提款卡│    │(2)於屏東縣新園鄉○○村○○路676 巷14 號│
│    │        │戶名：鄭溢聖              │    │   搜索共犯車手陳薪閎家中扣得。         │
├──┼────┼─────────────┼──┼────────────────────┤
│6   │35      │鄭溢聖印章                │壹枚│(1)供被告共犯本件詐欺犯行所用之物。     │
│    │        │                          │    │(2)於屏東縣新園鄉○○村○○路676 巷14 號│
│    │        │                          │    │   搜索共犯車手陳薪閎家中扣得。         │
├──┼────┼─────────────┼──┼────────────────────┤
│7   │36      │台新國際商業銀行苓雅分行  │壹本│(1)不含提款卡                           │
│    │        │帳號000-00000000000000    │    │(2)供被告共犯本件詐欺犯行所用之物。     │
│    │        │金融存摺戶名：郭家銘      │    │(3)於屏東縣新園鄉○○村○○路676 巷14 號│
│    │        │                          │    │   搜索共犯車手陳薪閎家中扣得。         │
├──┼────┼─────────────┼──┼────────────────────┤
│8   │37      │台新國際商業銀行苓雅分行  │壹張│(1)供被告共犯本件詐欺犯行所用之物。     │
│    │        │卡號0000000000000000 金   │    │(2)於屏東縣新園鄉○○村○○路676 巷14 號│
│    │        │融提款卡                  │    │   搜索共犯車手陳薪閎家中扣得。         │
│    │        │戶名：郭家銘              │    │                                        │
├──┼────┼─────────────┼──┼────────────────────┤
│9   │38      │丁多佑駕照及健保卡影本    │壹張│(1)供被告共犯本件詐欺犯行所用之物。     │
│    │        │                          │    │(2)於屏東縣新園鄉○○村○○路676 巷14 號│
│    │        │                          │    │   搜索共犯車手陳薪閎家中扣得。         │
├──┼────┼─────────────┼──┼────────────────────┤
│10  │39      │丁多治身分證及駕照影本    │壹張│(1)供被告共犯本件詐欺犯行所用之物。     │
│    │        │                          │    │(2)於屏東縣新園鄉○○村○○路676 巷14 號│
│    │        │                          │    │   搜索共犯車手陳薪閎家中扣得。         │
├──┼────┼─────────────┼──┼────────────────────┤
│11  │41      │記事單                    │壹張│(1)供被告共犯本件詐欺犯行所用之物。     │
│    │        │                          │    │(2)於屏東縣新園鄉○○村○○路676 巷14 號│
│    │        │                          │    │   搜索共犯車手陳薪閎家中扣得。         │
├──┼────┼─────────────┼──┼────────────────────┤
│12  │43      │SHARP手機                 │壹支│(1)含SIM卡                              │
│    │        │(序 號：000000000000000)  │    │(2)供被告共犯本件詐欺犯行所用之物。     │
│    │        │門號：0000000000號        │    │(3)於高雄市前鎮區○○○路220 巷15號24 樓│
│    │        │                          │    │   共犯車手楊淨雯現居住所中扣得。       │
├──┼────┼─────────────┼──┼────────────────────┤
│13  │44      │SIM卡(5片)                │    │(1)供被告共犯本件詐欺犯行所用之物。     │
│    │        │門號：                    │伍張│(2)於高雄市前鎮區○○○路220 巷15號24 樓│
│    │        │0000000000 、0000000000、 │    │   共犯車手楊淨雯現居住所中扣得。       │
│    │        │0000000000、0000000000、  │    │                                        │
│    │        │0000000000                │    │                                        │
└──┴────┴─────────────┴──┴────────────────────┘

司法院資訊處製作；財團法人民間司法改革基金會備份。
